# 案例 11

提问人：Ryan_q 时间：2020-12-10 18:33:08
@chenyiwei，陈版主，实务中有一问题请教：
公司主要销售虚拟产品，为了提高销量，公司进行推广，用户付款后以CPS分成，这种方式叫做Cost Per Sales通过实际的销售量进行收费的。分成比例一般为销售流水*50%，该分成列报为销售费用-佣金。
由于公司销售业绩最好时段主要集中于“11.11”节日促销，新收入准则执行前公司将该销售佣金发生时一次性损益化，而该虚拟卡由于按履约进度摊销，当年仅摊销 1 个半月，收入与成本无法进行合理匹配，报表列式公司业绩出现较大“亏损”，实际上仅仅是收入确认滞后导致。
个人理解：
应当在 2020 年度适用新收入准则，将该支出定义为合同取得成本，即销售佣金，并采用与该资产相关的商品收入确认相同的基础（即在履约义务履行的时点或按照履约义务的履约进度）进行摊销，计入当期损益。 2020 年以前年度由于准则没有明确定义，建议一次性损益化处理。
通过会计政策变更的方式采用新的准则对报表的影响非常大，即 2020 年业绩会非常好，因为仅有当期的分摊，IPO时报告期内该处理方式是否合理，还是建议报告期都采用增量成本概念进行摊销？
想对该问题请教陈版主的看法，谢谢。

回答人：chenyiwei
请参考证监会发行部发布的《发行监管问答——关于申请首发企业执行新收入准则相关事项的问答》
（http://www.csrc.gov.cn/pub/newsi ... 0200116_369832.html）予以处理。